臺灣宜蘭地方法院刑事判決　　　　　　　94年度簡上字第14號
上　訴　人　臺灣宜蘭地方法院檢察署檢察官
被　　　告　乙○○
上列上訴人因被告竊盜案件，不服中華民國94年1月27日本院羅
東簡易庭94年度羅簡字第22號（聲請簡易判決處刑案號：94年度
偵字第50號）及移送併辦（94年度偵字第372、1756號），提起
上訴，本院管轄之第二審合議庭判決如下：
    主  文
原判決撤銷。
乙○○連續竊盜，處有期徒刑伍月，如易科罰金，以參佰元折算
壹日。
    事  實
一、乙○○前因違反懲治盜匪條例、槍砲彈藥刀械管制條例、麻
    醉藥品管制條例、恐嚇、侵占、竊盜等案件，先後判處有期
    徒刑7年5月、3月、6月、3月、3月、7月確定，並定其應執
    行刑為8年9月，於民國87年3月9日入監，指揮書執行完畢日
    期為94年12月28日，嗣並於91年2月6日縮短刑期假釋出監（
    未構成累犯）。竟仍不知悔改，竟意圖為自己不法所有之概
    括犯意，在如附表所示之時間、地點，以附表所示之方法，
    竊取如附表所示被害人之財物。嗣於93年12月28日下午2時
    50分許，在宜蘭縣冬山鄉1段278號旁空地，為警查獲，並扣
    得所竊取吳璨呈所有之白鐵保險桿1組；於94年1月28日下午
    4時50分許，在宜蘭縣礁溪鄉○○路24之2號後方之魚寮內，
    經林勇三當場發現而報警查獲，並扣得所竊取丙○○所有之
    焊接器、切割機、鐵鑽、磅秤及砂輪機各1台；於94年6月13
    日中午12時20分許，在宜蘭縣員山鄉○○路23號前，為警查
    獲，並扣得所竊取為慈惠寺寺產之抽風機白鐵蓋1只。
二、案經宜蘭縣警察局羅東分局報請臺灣宜蘭地方法院檢察署檢
    察官聲請簡易判決處刑及宜蘭縣警察局礁溪分局、宜蘭分局
    報請檢察官移送併辦。
    理  由
一、訊據被告乙○○對於上揭竊盜犯行均坦承不諱。且上開犯罪
    事實，核與證人林勇三於警詢中之供述等情及被害人吳璨呈
    、慈惠寺財產管領人甲○○於警詢中；丙○○於警詢及本院
    審理時指訴之失竊過程吻合一致，復有贓物認領保管單3紙
    、現場照片8張可資佐證，堪認被告之自白確與真實相符，
    本件事證明確，被告犯行實堪認定，應予依法論科。
二、核被告所為，係犯刑法第320條第1項之竊盜罪。被告先後4
    次犯行，時間緊接，犯罪構成要件相同，顯係基於概括犯意
    而為之，為連續犯，應依刑法第56條之規定，以一罪論，並
    加重其刑。另附表編號2至4公訴人移送併辦事實，與公訴人
    聲請簡易判決處刑書內所載附表編號1之犯罪事實間，具有
    連續犯之裁判上一罪關係，為起訴效力所及，本院自應併予
    審理。原審據以論罪科刑，固非無見，惟查，被告所為如附
    表編號2至4之竊盜犯行，未據公訴人起訴，惟上開事實既係
    與起訴部分具有裁判上一罪關係之犯罪事實，原審未及審酌
    ，即有未洽，上訴人上訴意旨為有理由，應由本院將原判決
    予以撤銷改判。爰審酌被告有前揭事實欄所指之多次前科，
    於假釋中猶犯本案，有臺灣高等法院被告前案紀錄表在卷可
    稽，不思以正常之途徑獲取財富，反以竊盜之方式侵害他人
    之財產權，及其犯罪動機、目的、手段、所生危害，對被害
    人造成之損失、犯罪次數及犯罪後尚知坦承犯行，態度良好
    等一切情狀，量處如主文所示之刑，並諭知易科罰金之折算
    標準。
據上論斷，應依刑事訴訟法第455條之1第3項、第369條第1項前
段、第364條、第299條第1項前段，刑法第56條、第320條第1項
、第41條第1項前段，罰金罰鍰提高標準條例第1條前段、第2條
，判決如主文。
本案經檢察官陳嘉瑜到庭執行職務。
中　　華　　民　　國　　94　　年　　10　　月　　25　　日
                  刑事第四庭審判長法  官  林惠玲
                                  法　官  劉家祥
                                  法　官  郭淑珍
以上正本證明與原本無異
不得上訴。
                                  書記官  林秀麗
中　　華　　民　　國　　94　　年　　10　　月　　25　　日
附錄本案論罪科刑法條：
刑法第320條第1項
意圖為自己或第三人不法之所有，而竊取他人之動產者，為竊盜
罪，處5年以下有期徒刑、拘役或5百元以下罰金。
附表：
┌──┬─────┬────┬────┬─────┬─────┬─────┐
│編號│ 犯罪時間 │犯罪地點│ 被害人 │ 犯罪方式 │ 竊得財物 │ 所犯法條 │
├──┼─────┼────┼────┼─────┼─────┼─────┤
│1   │93年12月28│宜蘭縣冬│吳璨呈  │趁被害人疏│白鐵保險桿│刑法第320 │
│    │日下午2時 │山鄉冬山│        │未注意財物│1組       │條第1項   │
│    │50分許    │路1段278│        │之際，以徒│          │          │
│    │          │號旁空地│        │手方式竊取│          │          │
├──┼─────┼────┼────┼─────┼─────┼─────┤
│2   │94年1月25 │宜蘭縣礁│丙○○  │趁被害人疏│電線10公斤│同上      │
│    │日中午12時│溪鄉大塭│        │於看管之際│及廢鐵2斤 │          │
│    │許        │路24之2 │        │，以徒手方│          │          │
│    │          │號後方之│        │式竊取得手│          │          │
│    │          │魚寮內  │        │          │          │          │
├──┼─────┼────┼────┼─────┼─────┼─────┤
│3   │94年1月28 │同上    │同上    │趁被害人疏│焊接器、切│同上      │
│    │日下午4時 │        │        │未注意財物│割機、鐵鑽│          │
│    │20分許    │        │        │之際，以徒│、磅秤及砂│          │
│    │          │        │        │手方式竊取│輪機各1台 │          │
│    │          │        │        │得手      │          │          │
├──┼─────┼────┼────┼─────┼─────┼─────┤
│4   │94年6月13 │宜蘭縣員│慈惠寺（│未得被害人│竊取抽風機│同上      │
│    │日中午12時│山鄉三鬮│財產管領│之同意，以│白鐵蓋1個 │          │
│    │許        │路35巷11│人甲○○│徒手方式竊│          │          │
│    │          │號慈惠寺│）      │取得手    │          │          │
│    │          │旁      │        │          │          │          │
└──┴─────┴────┴────┴─────┴─────┴─────┘
